【裁判字號】    95,上訴,422
【裁判日期】    950411
【裁判案由】    毒品危害防制條例
【裁判全文】
臺灣高等法院臺中分院刑事判決         95年度上訴字第422號
上  訴  人  臺灣彰化地方法院檢察署檢察官
上  訴  人
即  被  告  乙○○
上列上訴人因毒品危害防制條例案件，不服臺灣彰化地方法院94
年度訴字第1745號中華民國94年12月30日第一審判決（起訴案號
：臺灣彰化地方法院檢察署94年度毒偵字第4685號、移送併辦案
號：臺灣彰化地方法院檢察署94年度毒偵字第5430、5760、5816
號案），提起上訴及上訴後移送併辦（臺灣彰化地方法院檢察署
95年度毒偵字第277、395號），本院判決如下：
    主  文
原判決撤銷。
乙○○連續施用第1級毒品，累犯，處有期徒刑壹年壹月。
扣案之第1級毒品海洛因肆包（驗餘淨重其中參包分別為零點壹
壹公克、零點壹參公克、零點零壹公克、其中壹包量微無法稱重
），除包裝袋外沒收銷燬之，包裝袋肆個、注射針筒參支，均沒
收。
    事  實
一、乙○○曾因違反肅清煙毒條例、違反麻醉藥品管理條例、違
    反肅清煙毒條例等案件，經法院分別判處有期徒刑3年4月、
    3月、3年6月確定，於民國（下同）85年1月5日入監接續執
    行，而於88年2月10日假釋出監付保護管束，嗣經撤銷其假
    釋後，復於90年5月18日入監執行，甫於93年8月8日縮刑期
    滿執行完畢。又其前因施用毒品案件，經台灣彰化地方法院
    以89年度毒聲字第4194號裁定移送觀察、勒戒後，認有繼續
    施用毒品之傾向，經檢察官聲請，由該院以89年度毒聲字第
    4630號裁定移送戒治處所施予強制戒治1年，於89年10月27
    日起送臺灣雲林戒治所施以強制戒治滿3個月後，其成效經
    評定合格，無繼續戒治必要，經該院以90年度毒聲字第1914
    號裁定停止戒治，所餘戒治期間付保護管束，迄90年9月29
    日保護管束期滿，未經撤銷其停止戒治，而視為業已執行完
    畢，並由臺灣彰化地方法院檢察署檢察官於90年10月17 日
    ，以89年度戒毒偵字第1515號為不起訴處分確定。詎其仍不
    知悔改，於強制戒治執行完畢釋放後5年內，復基於施用第1
    級毒品海洛因之概括犯意，自93年10月間某日起至94年12月
    4日止，在其位於彰化縣秀水鄉○○村○○路581號住處及彰
    化縣彰化市○○里○○路349號居處等地，以將第1級毒品海
    洛因摻水置放於注射針筒中，注射於手臂之方式，連續施用
    第1級毒品海洛因多次。嗣先於94年9月7日8時30分許，在其
    上述住處，為警查獲，並扣得其所有供其施用毒品所用之注
    射針筒1支；復於94年10月18日9時10分許，在其上述居處前
    ，為警查獲，並扣得其拿在手上持有之第1級毒品海洛因1包
    （驗餘淨重0. 11公克），及供其施用毒品所用之注射針筒1
    支；再於94年11月4日15時10分許，於彰化縣彰化市○○路
    207號前，為警查獲，並扣得其所有之第1級毒品海洛因1 包
    （驗餘淨重0.13公克）；又於94年11月9日，為警盤查，發
    現係毒品治安顧慮人口經採尿而查獲；又於94年11月10日16
    時30分許，在彰化縣秀水鄉○○村○○路與正興巷口，為警
    查獲，並扣得其所有之第1級毒品海洛因1包（驗餘淨重0.
    01公克），及供其施用毒品所用之注射針筒1支；又於94年
    12月5日17時40分許，在其上述住處前，為警查獲，並扣得
    第1級毒品海洛因1包（量微無法稱重）。
二、案經彰化縣警察局鹿港、彰化分局報請臺灣彰化地方法院檢
    察署檢察官偵查起訴暨移送併案審理。
    理  由
一、上述事實業據被告於警詢、偵查及本院審理時坦承不諱，且
    被告於上述94年9月7日、94年11月4、9、10日、94年12月5
    日先後為警查獲後，經警分別採集其尿液送請彰化縣衛生局
    鑑驗結果，尿液中嗎啡類確均呈陽性反應，此有彰化縣衛生
    局出具之煙毒尿液檢驗成績書及被告尿液代號與真實姓名對
    照表各5紙附卷可按。再扣案之白色粉末4包，經送請法務部
    調查局鑑定結果，確含有第1級毒品海洛因成分（驗餘淨重
    其中3包分別為0.11、0.13、0.01公克，其中1包量微無法稱
    重），有法務部調查局鑑定通知書4紙在卷可稽。此外，復
    有扣案之第1級毒品海洛因4包、該海洛因包裝袋4 個、供被
    告施用海洛因之注射針筒3支可資佐證，足認被告之自白確
    與事實相符。又被告曾因施用毒品案件，經台灣彰化地方法
    院以89年度毒聲字第4194號裁定移送觀察、勒戒後，認有繼
    續施用毒品之傾向，經檢察官聲請，由該院以89年度毒聲字
    第4630號裁定移送戒治處所施予強制戒治1年，於89年10月
    27 日起送臺灣雲林戒治所施以強制戒治滿3個月後，其成效
    經評定合格，無繼續戒治必要，經該院以90年度毒聲字第19
    14號裁定停止戒治，所餘戒治期間付保護管束，迄90年9 月
    29日保護管束期滿，未經撤銷其停止戒治，而視為業已執行
    完畢，並由臺灣彰化地方法院檢察署檢察官於90年10月17日
    ，以89年度戒毒偵字第1515號為不起訴處分確定之事實，亦
    有臺灣高等法院被告前案紀錄表1份在卷可憑，其於受強制
    戒治執行完畢後5年內再犯毒品危害防制條例第10條之罪，
    事證明確，被告之犯行可以認定。
二、按海洛因係毒品危害防制條例所規定之第1級毒品，核被告
    所為，係犯同條例第10條第1項之施用第1級毒品罪。被告為
    供施用第1級毒品海洛因而持有第1級毒品海洛因之低度行為
    ，為其施用之高度行為所吸收，不另論罪。起訴書雖未記載
    被告於94年9月6日晚間10時許以後之犯行，惟被告其餘犯行
    ，與起訴書所載部分，具有連續犯之裁判上一罪關係，依審
    判不可分原則，為起訴效力所及，本院自應併予審理。又被
    告上述先後多次施用第1級毒品海洛因之行為，時間緊接，
    觸犯構成要件相同之罪名，顯係基於概括之犯意反覆為之，
    為連續犯，應依刑法第56條規定以一罪論，並加重其刑。又
    被告曾因違反肅清煙毒條例、違反麻醉藥品管理條例、違反
    肅清煙毒條例等案件，經法院分別判處有期徒刑3年4月、3
    月、3年6月確定，於民國（下同）85年1月5日入監接續執行
    ，而於88年2月10日假釋出監付保護管束，嗣經撤銷其假釋
    後，復於90年5月18日入監執行，甫於93年8月8日縮刑期滿
    執行完畢之事實，有臺灣高等法院被告前案紀錄表1份在卷
    可按，其於受有期徒刑執行完畢後，於5年以內再犯本件有
    期徒刑以上之罪，為累犯，應依刑法第47條規定，遞加重其
    刑。原審對被告論罪科刑，固非無見，但原審未及審酌移送
    併案審理之部分，致未併為認定事實及量刑之審酌，尚有未
    洽，公訴人因而上訴，為有理由，被告之上訴雖無理由，惟
    原判決既有上述可議之處，仍屬無可維持，本院應將原判決
    撤銷改判。爰審酌被告曾因施用毒品接受觀察勒戒處分及強
    制戒治處分，竟尚不能深切體悟，自愛自重，猶不顧施用毒
    品對其個人、家庭及社會、國家所造成之危害及負累，而再
    犯不輟，且接連多次為警查獲及被告所施用毒品之期間、犯
    後坦承犯行之態度等一切情狀，量處如主文第2項所示之刑
    ，以示懲儆。扣案第1級毒品海洛因4包（驗餘淨重其中3包
    分別為0.11、0.13、0.01公克，其中1包量微無法稱重），
    除包裝袋外，係查獲之毒品，應依毒品危害防制條例第18條
    第1項前段之規定，沒收銷燬之。上述包裝袋4個及扣案之注
    射針筒3支，係被告所有供犯施用第1級毒品海洛因犯行所用
    之物，業據被告陳明在卷，併依刑法第38條第1項第2款之規
    定沒收。
據上論結，應依刑事訴訟法第369條第1項前段、第364條、第299
條第1項前段，毒品危害防制條例第10條第1項、第18條第1項前
段，刑法第11條前段、第56條、第47條、第38條第1項第2款，判
決如主文。
本案經檢察官甲○○到庭執行職務。
中    華    民    國    95    年    4     月    11    日
                刑事第九庭  審判長法  官  陳  筱  珮
                                  法  官  趙  春  碧
                                  法  官  余  仕  明
上列正本證明與原本無異。
如不服本判決應於收受送達後十日內向本院提出上訴書狀，其未
敘述上訴之理由者並得於提起上訴後十日內向本院補提理由書（
均須按他造當事人之人數附繕本）。
                                  書記官  林  玉  惠
中    華    民    國    95    年    4     月    13    日
                                                      Ｆ


司法院資訊處製作；財團法人民間司法改革基金會備份。
